【裁判字號】    99,審訴,3471
【裁判日期】    991102
【裁判案由】    毒品危害防制條例
【裁判全文】
臺灣高雄地方法院刑事判決            99年度審訴字第3471號
公  訴  人  臺灣高雄地方法院檢察署檢察官
被      告  乙○○
上列被告因毒品危害防制條例案件，經檢察官提起公訴（99年度
毒偵字第3240號），本院依簡式審判程序判決如下：
    主  文
乙○○施用第一級毒品，處有期徒刑拾月，扣案之第一級毒品海
洛因壹包（驗餘淨重玖點公克，空包裝重貳拾壹點肆柒公克
，純質淨重約零點零玖公克）沒收銷燬。又施用第二級毒品，處
有期徒刑陸月，扣案之吸食器肆組、玻璃球管伍支，均沒收。應
執行有期徒刑壹年貳月，扣案之第一級毒品海洛因壹包（驗餘淨
重玖點公克，空包裝重貳拾壹點肆柒公克，純質淨重約零點
零玖公克）沒收銷燬，扣案之吸食器肆組、玻璃球管伍支，均沒
收。
    事  實  及  理  由
一、犯罪事實：
    乙○○前因肅清煙毒條例等案件，經法院判處應執行有期徒
    刑3 年3 月、3 年6 月確定，經接續執行，於民國85年3 月
    14日縮短刑期假釋出監付保護管束，於假釋期間，因施用毒
    品案件，經本院裁定送觀察、勒戒後，因認無繼續施用毒品
    之傾向，於87年9 月24日執行完畢釋放出所，並經臺灣高雄
    地方法院檢察署檢察官以87年度偵字第21128 號為不起訴處
    分確定；於前開觀察、勒戒執行完畢釋放後5 年內，又施用
    毒品案件，經本院以88年度易字第1776號判處有期徒刑4 月
    確定，並與前開經撤銷假釋之殘刑4 年3 月又14日接續執行
    ，於93年3 月25日縮短刑期執行完畢出監（於93年11月24日
    縮刑期滿）（不構成累犯) 。詎其仍未戒除毒癮，復分別基
    於施用第一級毒品海洛因及第二級毒品甲基安非他命之犯意
    ，於99年4 月15日14、15時許，在高雄市○○區○○街166
    號2 樓，將海洛因摻入香菸點燃吸食之方式，施用第一級毒
    品海洛因1 次，另將甲基安非他命置入玻璃吸食器以燒烤之
    方式，施用第二級毒品甲基安非他命1 次。嗣為警於99年4
    月15日19時55分許，持本院核發之搜索票至高雄市○○區○
    ○街116 號2 樓執行搜索，當場扣得第一級毒品海洛因1 包
    （驗餘淨重9.33公克，空包裝重21.47 公克，純度以1.00%
    計，純質淨重約0.09公克）及其所有供施用第二級毒品所用
    之吸食器4 組、玻璃球管5 支，並經其同意採集尿液送驗後
    ，檢驗結果呈可待因、嗎啡及甲基安非他命陽性反應。
二、證據：
    被告乙○○於本院審理時之自白，濫用藥物尿液檢體監管紀
    錄表（檢體編號：L12-046 ）、高雄市立凱旋醫院99年5 月
    6 日（檢體編號：L12-046 ）濫用藥物尿液檢驗報告、法務
    部調查局濫用藥物實驗室99年5 月14日調科壹字第09923010
    690 號鑑定書各1 紙，高雄市政府警察局刑警大隊扣押筆錄
    暨扣押物品目錄表1 份，扣案之第一級毒品海洛因1 包（驗
    餘淨重9.33公克，空包裝重21.47 公克，純度以1.00% 計，
    純質淨重約0.09公克）、吸食器4 組、玻璃球管5 支，臺灣
    高等法院被告前案紀錄表。
三、核被告上開所為，分別係犯毒品危害防制條例第10條第1 項
    、第2 項之施用第一、二級毒品罪。其持有第一級毒品海洛
    因、第二級毒品甲基安非他命之低度行為，分別為施用之高
    度行為吸收，均不另論罪。被告所犯上開2 罪，犯意各別，
    行為互殊，應予分論併罰。爰審酌被告前經觀察、勒戒及刑
    罰執行後，仍未能徹底戒絕毒品，復再犯本件施用毒品罪，
    顯見其自制力不足，無法擺脫毒品，未能體悟施用毒品對自
    己、家人造成之傷害及社會之負擔，惟念所犯施用毒品罪乃
    屬戕害自身身心健康行為，且其犯後已坦認犯行等一切情狀
    ，分別量處如主文所示之刑及定應執行刑。扣案之白色粉末
    1 包，經送驗結果，確呈第一級毒品海洛因陽性反應（驗餘
    淨重9.33公克，空包裝重21.47 公克，純度以1.00% 計，純
    質淨重約0.09公克），有法務部調查局濫用藥物實驗室99年
    5 月14日調科壹字第09923010690 號鑑定書在卷足參，屬查
    獲之毒品，且該包裝袋與其內毒品難以析離，亦無析離實益
    ，應將之同視為第一級毒品，不問屬於犯人與否，爰依毒品
    危害防制條例第18條第1 項前段規定沒收銷燬之。至鑑驗耗
    損之毒品，既已滅失，毋庸宣告沒收銷燬之。扣案之吸食器
    4 組、玻璃球管5 支均為被告所有供施用第二級毒品所用之
    物，據其供述在卷，均依刑法第38條第1 項第2 款規定宣告
    沒收。
據上論斷，應依刑事訴訟法第273 條之1 第1 項、第299 條第1
項前段、第310 條之2 、第454 條第1 項，毒品危害防制條例第
10條第1 項、第2 項、第18條第1 項前段，刑法第11條、第51條
第5 款、第9款、第38條第1 項第2 款，判決如主文。
本案經檢察官甲○○到庭執行職務。
中    華    民    國    99    年    11    月    2     日
                     刑事第十庭  法  官   顏銀秋
以上正本證明與原本無異。
如不服本判決應於收受送達後10日內向本院提出上訴書狀，並應
敘述具體理由；如未敘述上訴理由者，應於上訴期間屆滿後20日
內向本院補提理由書（均須按他造當事人之人數附繕本）「切勿
逕送上級法院」。
中    華    民    國    99    年    11    月    2     日
                                 書記官   林豐富
附錄論罪科刑法條
毒品危害防制條例第10條（施用毒品罪）
施用第一級毒品者，處6月以上5年以下有期徒刑。
施用第二級毒品者，處3年以下有期徒刑。

司法院資訊處製作；財團法人民間司法改革基金會備份。
